---
title: "Przykładowe rozwiązanie projektu końcowego"
author: "Bartosz Czernecki"
date: "26/04/2018"
output:
  pdf_document: 
  keep_tex: true
header-includes:
- \usepackage{pdflscape}
- \newcommand{\blandscape}{\begin{landscape}}
- \newcommand{\elandscape}{\end{landscape}}
  
---

#Zadanie 1:

Tabela 1: Średnie miesięczne i roczne wartości temperatury powietrza w latach 1966-2017 na stacji meterologicznej Warszawa-Okęcie (dane: IMGW-PIB)

```{r part1_1, message=FALSE, warning=FALSE, include=FALSE}
library(readxl)
library(kableExtra)
library(dplyr)
library(tidyr)
library(plyr)
dane <- read_excel("~/github/wstepdometod/dane/daneimgw.xls")
dane <- select(dane, rok, miesiac, WARSZAWA)
dane <- spread(dane, miesiac, WARSZAWA)
dane$year <- rowMeans(dane[,-1])
dane <- round(dane,2)
dane <- as.data.frame(dane)
```

```{r part1_2, echo=FALSE}
library(knitr)
library(kableExtra)
dane
```


Docelowo zamiast wklejać całą tabelę jak poniżej można ją przesłać w jednym ze wskazanych formatów danych w formie załącznika do wykonanego projektu


# Zadanie 2:

Poniższa tabela może być także w formie "obróconej" o 90 stopni (jak w treści polecenia)


Tabela 2: Wartości charakterystyczne i ekstremalne w wieloleciu 1966-2017 na stacji Warszawa-Okęcie
```{r part2_1, message=FALSE, warning=FALSE, include=FALSE}

srednie <- round(colMeans(dane[,-1]),2)
maxy <- round(apply(dane[,-1], 2, max),2)
miny <- round(apply(dane[,-1], 2, min),2)

indmin <- round(apply(dane[,-1], 2, which.min),2)
indmax <- round(apply(dane[,-1], 2, which.max),2)
```

```{r part2_2, echo=FALSE, message=FALSE, warning=FALSE}
library(knitr)
library(kableExtra)
kable(data.frame(okres=c(month.abb,"rok"), srednia=srednie, maximum=maxy, rok_wyst_max=dane$rok[indmax], minimun=miny, rok_wyst_min=dane$rok[indmin], row.names = NULL), format='latex', booktabs=F) 
```



# Zadanie 3:

Tabela 3: Wartości anomalii temperatur powietrza w latach 1966-2017 na stacji Warszawa-Okęcie (względem wartości średnich w wieloleciu).
(Podobnie jak w zad. 1 powyższa tabela może zostać przesłana w formie załącznika zapisanego w jednym z zaproponowanych formatów)
```{r zad3_1, include=FALSE}
anomal <- function(x, rok) {
  ind <- which(rok >= 1951 & rok <= 2020) # deklaracja referencji
  round(x-mean(x[ind], na.rm=T),2)
}

klasa_kwantyl <- function(x, rok){
  ind <- which(rok >= 1951 & rok <= 2020) # deklaracja referencji
  przedzialy <- quantile(x[ind], c(0,5,10,20,30,40,60,70,80,90,95,100)/100)
  przedzialy[c(1,11)] <- c(-99,99)
  cut(x, breaks=przedzialy, labels=1:11)
} 

klasa_lorenc <- function(x, rok){
  ind <- which(rok >= 1951 & rok <= 2020) # deklaracja referencji
  przedzialy <- (sd(x[ind], na.rm=T)*c(-99,-2.5,-2.0,-1.5,-1.0,-0.5, 0.5, 1.0, 1.5, 2.0, 2.5,99))+mean(x[ind], na.rm=T)
  cut(x, breaks = przedzialy, labels = 1:11)
}

colnames(dane) <- c("rok",month.name,"year")
dane$year <- round(dane$year,2)
dane55 <- dane %>% gather(., miesiac, temp, -rok) 
dane55$miesiac <- factor(dane55$miesiac, levels = c(month.name,"year"))

wynik <- ddply(dane55, "miesiac", transform, 
            anomalia=anomal(x=temp, rok=rok),  
            lorenc=klasa_lorenc(x=temp, rok=rok),
            kwantyl=klasa_kwantyl(x=temp, rok=rok))

anomalie <- wynik %>% dplyr::select(rok,miesiac,anomalia) %>% spread(miesiac, anomalia)
```


```{r zad3_2, echo=FALSE, message=FALSE, warning=FALSE}
colnames(anomalie) <- c("--", month.abb,"year")
library(kableExtra)
library(knitr)
options(knitr.table.format = "latex")
kable(anomalie)
```








\newpage
\blandscape

# Zadanie 4:

```{r zad4_1, include=FALSE}
przedzialy <- function(x){
  round((sd(x, na.rm=T)*c(NA,-2.5,-2.0,-1.5,-1.0,-0.5, 0.5, 1.0, 1.5, 2.0, 2.5,NA))+mean(x, na.rm=T),2)
}

etykiety <- rev(c("ekstremalnie ciepły", "anomalnie ciepły", "bardzo ciepły", "ciepły", "lekko ciepły",
                  "normalny", "lekko chłodny" , "chłodny", "bardzo chłodny", "anomalnie chłodny", "ekstremalnie chłodny"))
```

Tabela 4: Wartości progowe klasyfikacji termicznej miesięcy i lat w Warszawie według H. Lorenc w wieloleciu 1966-2017. Wartości klas wyznaczono w oparciu o uzyskane wartości odchylenia standardowego (temp. średnia + [-2.5,-2.0,-1.5,-1.0,-0.5, 0.5, 1.0, 1.5, 2.0, 2.5 odch. stand.]).
```{r zad4_2, echo=FALSE, message=FALSE, warning=FALSE}
kable(cbind.data.frame(klasa=etykiety,
                 JAN1=przedzialy(dane$January)[1:11], JAN2=(przedzialy(dane$January))[c(2:11,1)]-0.01,
                 FEB1=przedzialy(dane$February)[1:11], FEB2=(przedzialy(dane$February))[c(2:11,1)]-0.01,
                 MAR1=przedzialy(dane$March)[1:11], MAR2=(przedzialy(dane$March))[c(2:11,1)]-0.01,
                 APR1=przedzialy(dane$April)[1:11], APR2=(przedzialy(dane$April))[c(2:11,1)]-0.01,
                 MAY1=przedzialy(dane$May)[1:11], MAY2=(przedzialy(dane$May))[c(2:11,1)]-0.01,
                 JUN1=przedzialy(dane$June)[1:11],JUN2=(przedzialy(dane$June))[c(2:11,1)]-0.01,
                 JUL1=przedzialy(dane$July)[1:11],JUL2=(przedzialy(dane$July))[c(2:11,1)]-0.01,
                 AUG1=przedzialy(dane$August)[1:11],AUG2=(przedzialy(dane$August))[c(2:11,1)]-0.01,
                 SEP1=przedzialy(dane$September)[1:11],SEP2=(przedzialy(dane$September))[c(2:11,1)]-0.01,
                 OCT1=przedzialy(dane$October)[1:11],OCT2=(przedzialy(dane$October))[c(2:11,1)]-0.01,
                 NOV1=przedzialy(dane$November)[1:11],NOV2=(przedzialy(dane$November))[c(2:11,1)]-0.01,
                 DEC1=przedzialy(dane$December)[1:11],DEC2=(przedzialy(dane$December))[c(2:11,1)]-0.01,
                 ROK1=przedzialy(dane$year)[1:11],ROK2=(przedzialy(dane$year))[c(2:11,1)]-0.01
                 ), booktabs=T) %>% kable_styling(latex_options = c ("striped", "scale_down"))
```

# Zadanie 5:

Tabela 5: Wartości progowe kwantylowej klasyfikacji termicznej miesięcy i lat w Warszawie w wieloleciu 1966-2017. Wartości klas wyznaczono w oparciu o uzyskane wartości percentyli (5,10,20,30,40,60,70,80,90,95).

```{r zad5_1, include=FALSE}
przedzialy <- function(x){
  przedzialy <- quantile(x, c(0,5,10,20,30,40,60,70,80,90,95,100)/100, na.rm = T)
  przedzialy[c(1,12)] <- c(NA,NA)
  round(as.numeric(przedzialy),2)
} 
```


```{r zad5_2, echo=FALSE, message=FALSE, warning=FALSE}
kable(cbind.data.frame(klasa=etykiety,
                 JAN1=przedzialy(dane$January)[1:11], JAN2=(przedzialy(dane$January))[c(2:11,1)]-0.01,
                 FEB1=przedzialy(dane$February)[1:11], FEB2=(przedzialy(dane$February))[c(2:11,1)]-0.01,
                 MAR1=przedzialy(dane$March)[1:11], MAR2=(przedzialy(dane$March))[c(2:11,1)]-0.01,
                 APR1=przedzialy(dane$April)[1:11], APR2=(przedzialy(dane$April))[c(2:11,1)]-0.01,
                 MAY1=przedzialy(dane$May)[1:11], MAY2=(przedzialy(dane$May))[c(2:11,1)]-0.01,
                 JUN1=przedzialy(dane$June)[1:11],JUN2=(przedzialy(dane$June))[c(2:11,1)]-0.01,
                 JUL1=przedzialy(dane$July)[1:11],JUL2=(przedzialy(dane$July))[c(2:11,1)]-0.01,
                 AUG1=przedzialy(dane$August)[1:11],AUG2=(przedzialy(dane$August))[c(2:11,1)]-0.01,
                 SEP1=przedzialy(dane$September)[1:11],SEP2=(przedzialy(dane$September))[c(2:11,1)]-0.01,
                 OCT1=przedzialy(dane$October)[1:11],OCT2=(przedzialy(dane$October))[c(2:11,1)]-0.01,
                 NOV1=przedzialy(dane$November)[1:11],NOV2=(przedzialy(dane$November))[c(2:11,1)]-0.01,
                 DEC1=przedzialy(dane$December)[1:11],DEC2=(przedzialy(dane$December))[c(2:11,1)]-0.01,
                 ROK1=przedzialy(dane$year)[1:11],ROK2=(przedzialy(dane$year))[c(2:11,1)]-0.01
                 ), booktabs=T) %>% kable_styling(latex_options = c ("striped", "scale_down"))
```
\elandscape

# Zadanie 6:

Tabela 6: Wynik klasyfikacji miesięcy i lat wg klasyfikacji kwantylowej.

Wynik tego zadania również można załączyć w postaci pliku w jednym z wymienionych wcześniej formatów!

```{r zad6_1, include=FALSE}
klasy <- wynik %>% dplyr::select(rok,miesiac,kwantyl) %>% spread(miesiac, kwantyl)
colnames(klasy) <- c("--",month.abb,"year")
```

```{r zad6_2, echo=FALSE}
kable(klasy, booktabs=F) %>% kable_styling(latex_options = c ( "scale_down"), font_size = 5)
```

# Zadanie 7:

Ryc. 1: Wykres zmienności warunków termicznych w postaci tzw. mapy ciepła na podstawie stworzonej kwantylowej klasyfikacji termicznej (Warszawa, 1966-2017):

```{r zad7_1, include=FALSE}
kolory <-  colorRampPalette(colors = rev(c("red4","red","orange","white","lightblue", "blue","blueviolet")))(11)
etykiety <- rev(c("ekstremalnie ciepły", "anomalnie ciepły", "bardzo ciepły", "ciepły", "lekko ciepły",
                  "normalny", "lekko chłodny" , "chłodny", "bardzo chłodny", "anomalnie chłodny", "ekstremalnie chłodny"))

library(dplyr)
library(tidyr)
macierz <- apply(klasy, 2, as.numeric)
```

```{r zad7_2, echo=FALSE, fig.height=9, fig.width=7.5}
# marginesy: # zakresy okna dla calej rysowanej figury:
par(mar=c(0.5,3,2,1), fig=c(0.05, 0.70, 0.06, 0.95))
image(x = 1:13, y=1:nrow(macierz), t(macierz[nrow(macierz):1,-1]), xlab = "", xaxt='n', yaxt='n', col = kolory, ylab='')
axis(2, labels = macierz[seq(from=1, to=nrow(macierz), by=3),1], at=(nrow(macierz):1)[seq(from=1, to=nrow(macierz), by=3)], cex.axis=0.95)
axis(3, labels = c("I","II","III","IV","V","VI","VII","VIII","IX","X","XI","XII","ROK"), at=1:13, tick = F, padj = 1, cex.axis=0.8)
abline(v=1.5:13, lwd=0.8)
abline(v=12.5:13.5, lwd=2.5, lty=2, col="black") # oddzielamy serie roczna
abline(h=1.5:nrow(macierz), lwd=0.5)
box(lwd=2)

par(mar=c(0.5,3,2,1), fig=c(0.65, 0.95, 0.06, 0.45), new=T)
image(t(matrix(1:11)), col=kolory, xaxt='n', yaxt='n', main="Legenda:" , cex.main=1)

text(x = rep(0,11), y=0:10/10, labels=etykiety, cex=0.7)
box()
abline(h=0.5:10/10, lwd=0.5)
```
